---
title: "CC2"
output: github_document
editor_options: 
  chunk_output_type: console
---
# Problèmatique: Obtient on le même heatmap que dans l'article en utilisant des ASVs au lieu d'OTUs
```{r}
install.packages("gitcreds")
library(gitcreds)
gitcreds_set()
```

```{bash}
sudo apt-get update -y
sudo apt-get install -y libglpk-dev 
sudo apt-get install -y liblzma-dev libbz2-dev
```

```{r}
if (!requireNamespace("BiocManager", quietly = TRUE))
    install.packages("BiocManager")
BiocManager::install("BiocStyle")
BiocManager::install("Rhtslib")
```

## On commence par installer et ouvrir les packages nécessaires
```{r}
library("knitr")
library("BiocStyle")
.cran_packages <- c("ggplot2", "gridExtra", "devtools")
install.packages(.cran_packages) 
.bioc_packages <- c("dada2", "phyloseq", "DECIPHER", "phangorn")
BiocManager::install(.bioc_packages)
# Load packages into session, and print package version
sapply(c(.cran_packages, .bioc_packages), require, character.only = TRUE)
```


```{r}
.cran_packages <- c( "shiny","miniUI", "caret", "pls", "e1071", "ggplot2", "randomForest", "dplyr", "ggrepel", "nlme", "devtools",
                  "reshape2", "PMA", "structSSI", "ade4",
                  "ggnetwork", "intergraph", "scales")
.github_packages <- c("jfukuyama/phyloseqGraphTest")
.bioc_packages <- c("genefilter", "impute")
```


```{r}
.inst <- .cran_packages %in% installed.packages()
if (any(!.inst)){
  install.packages(.cran_packages[!.inst],repos = "http://cran.rstudio.com/")
}
```


```{r}
.inst <- .github_packages %in% installed.packages()
if (any(!.inst)){
  devtools::install_github(.github_packages[!.inst])
}
```

```{r}
.inst <- .bioc_packages %in% installed.packages()
if(any(!.inst)){BiocManager::install(.bioc_packages[!.inst])
}
```

```{r}
library("knitr")
library("BiocStyle")
.cran_packages <- c("ggplot2", "gridExtra")
.bioc_packages <- c("dada2", "phyloseq", "DECIPHER", "phangorn")
.inst <- .cran_packages %in% installed.packages()
if(any(!.inst)) {
   install.packages(.cran_packages[!.inst])
}
.inst <- .bioc_packages %in% installed.packages()
if(any(!.inst)) {
   source("http://bioconductor.org/biocLite.R")
   biocLite(.bioc_packages[!.inst], ask = F)
}
# Load packages into session, and print package version
sapply(c(.cran_packages, .bioc_packages), require, character.only = TRUE)
```

```{r}
set.seed(100)
```

## On identifie la direction dans laquelle se trouve nos fastq
```{r}
mydata <- "/home/rstudio/CC2"  
list.files(mydata)
```

## On s'assure que les reads forwards et reverses sont dans le même ordre 
```{r}
fnFs <- sort(list.files(mydata, pattern="_1.fastq.gz"))
fnRs <- sort(list.files(mydata, pattern="_2.fastq.gz"))
sampleNames <- sapply(strsplit(fnFs, "_"), `[`, 1)
fnFs <- file.path(mydata, fnFs)
fnRs <- file.path(mydata, fnRs)
fnFs[1:3]
fnRs[1:3]
```

## On visualise la qualités de nos reads
```{r}
plotQualityProfile(fnFs[1:2])
plotQualityProfile(fnRs[1:2])
```

## On place nos reads filtrés dans une sous-direction
```{r}
filt_path <- file.path(mydata, "filtered") 
if(!file_test("-d", filt_path)) dir.create(filt_path)
filtFs <- file.path(filt_path, paste0(sampleNames, "_F_filt.fastq.gz"))
filtRs <- file.path(filt_path, paste0(sampleNames, "_R_filt.fastq.gz"))
```

## On coupe et on filtre nos reads afin de ne garder que ceux ayant une qualité supérieur ou égale à 20
```{r}
out <- filterAndTrim(fnFs, filtFs, fnRs, filtRs, trimLeft=40, truncLen=c(220,160),
              maxN=0, maxEE=c(2,2), truncQ=2, rm.phix=TRUE,
              compress=TRUE, multithread=TRUE) 
head(out)
```

## On déréplique nos reads afin d'avoir que des séquences uniques
```{r}
derepFs <- derepFastq(filtFs, verbose=TRUE)
derepRs <- derepFastq(filtRs, verbose=TRUE)
names(derepFs) <- sampleNames
names(derepRs) <- sampleNames
```

## On prend en compte les erreurs dues aux étapes de séquençage et PCR
```{r}
errF <- learnErrors(filtFs, multithread=TRUE)
errR <- learnErrors(filtRs, multithread=TRUE)
```

## On visualise les ces derniers
```{r}
plotErrors(errF)
plotErrors(errR)
```

## On créé des ASVs
```{r}
dadaFs <- dada(derepFs, err=errF, multithread=TRUE)
dadaRs <- dada(derepRs, err=errR, multithread=TRUE)
```

## On apparie nos reads
```{r}
mergers <- mergePairs(dadaFs, derepFs, dadaRs, derepRs)
```

## On créé une table contenant les ASVs
```{r}
seqtabAll <- makeSequenceTable(mergers[!grepl("Mock", names(mergers))])
table(nchar(getSequences(seqtabAll)))
```

## On enlève les chimères
```{r}
seqtabNoC <- removeBimeraDenovo(seqtabAll)
```

## On assigne une taxonomie en utilisant les banques de données Silva et Greengenes
```{r}
fastaRef <- "./rdp_train_set_16.fa"
taxTab <- assignTaxonomy(seqtabNoC, refFasta = fastaRef, multithread=TRUE)
unname(head(taxTab))
``` 

## On créé une table regroupant les indices de saisons et la taxonomie
```{r}
seqtabNoC<- as.data.frame(seqtabNoC)
taxTab<-as.data.frame(taxTab)
rownames(seqtabNoC)<-Met$sample_alias
colnames(seqtabNoC)<-taxTab$Genus
```

## On créé un heatmap
```{r}
seqtabNoC<- as.matrix(seqtabNoC)
heatmap(seqtabNoC, scale="column")
```

# Conclusion: on obtient un heatmap différent de celui de l'article.On remarque que Cold_1b et Cold_1d sont séparés des autres Cold et sont avec les Warm. On a donc pas une séparation distinct des 2 saisons. 
